【裁判字號】    97,消債清,150
【裁判日期】    980619
【裁判案由】    清算事件
【裁判全文】
臺灣板橋地方法院民事裁定           97年度消債清字第150號
聲  請  人
即債 務 人  甲○○原名  余.
相  對  人
即債 權 人  國泰世華商業銀行股份有限公司
法定代理人  己○○
相  對  人
即債 權 人  美商花旗銀行股份有限公司臺北分公司
法定代理人  乙○○
相  對  人
即債 權 人  渣打國際商業銀行股份有限公司
法定代理人  丙○○
相  對  人
即債 權 人  聯邦商業銀行股份有限公司
法定代理人  戊○○
相  對  人
即債 權 人  大眾商業銀行股份有限公司
法定代理人  辛○○
相  對  人
即債 權 人  中國信託商業銀行股份有限公司
法定代理人  丑○○
相  對  人
即債 權 人  永豐信用卡股份有限公司
法定代理人  丁○○
相  對  人
即債 權 人  友邦國際信用卡股份有限公司
法定代理人  癸○○
相  對  人
即債 權 人  萬榮行銷顧問股份有限公司
法定代理人  子○○
相  對  人
即債 權 人  臺灣銀行股份有限公司
法定代理人  庚○○
相  對  人
即債 權 人  彰化商業銀行股份有限公司
法定代理人  壬○○
上列當事人因消費者債務清理事件聲請清算，本院裁定如下：
    主  文
債務人甲○○自中華民國九十八年六月十九日下午四時起開始清
算程序，並同時終止清算程序。
聲請程序費用新臺幣壹仟元由聲請人負擔。
    理  由
一、按法院開始清算程序之裁定，應載明其年、月、日、時，並
    即時發生效力；債務人之財產不敷清償清算程序之費用時，
    法院應裁定開始清算程序，並同時終止清算程序，消費者債
    務清理條例第83條第1 項、第85條第1 項分別定有明文。
二、本件債務人主張：其有不能清償債務之情事，前已提出債權
    人清冊，以書面向最大債權金融機構請求共同協商債務清償
    方案，惟協商不成立。又債務人名下雖有汽車1 輛（車號UO
    -0293 號）、新光金融控股股份有限公司投資1 筆，及向新
    光人壽投保「個人壽險險30萬元（保單編號FRFA2733）」，
    但均幾無殘值。債務人復未經法院裁定開始更生程序或許可
    和解或宣告破產，爰向本院聲請清算等語。經查：債務人所
    主張之上開事實，業據提出戶籍謄本、前置協商不成立通知
    書、債權人清冊、財政部臺北市國稅局民國96年度綜合所得
    稅各類所得資料清單、財政部臺北市國稅財產歸屬資料清單
    等為證。此外，本件又查無債務人有消費者債務清理條例第
    6 條第3 項、第8 條或第82條第2 項所定駁回清算聲請之事
    由存在，則債務人聲請清算，應屬有據。再查，依據債務人
    提出之財產及收入狀況說明書所載，其汽車1 輛（車號UO-0
    293 號）為1995年出廠，有財政部臺北市國稅財產歸屬資料
    清單在卷可佐，殘值顯低於換價程序費用；新光金融控股股
    份有限公司投資1 筆金額為1 萬6,900 元，有稅務電子閘門
    財產所得調件明細表1 份在卷可佐；而前開保險契約如於98
    年5 月30日終止，所可領回之解約金金額僅為273 元，亦有
    新光人壽保險股份有限公司（98）新壽法務字第0328 號 函
    在卷可稽，足認債務人之財產應不敷清償清算程序之費用，
    爰依上開規定裁定開始本件清算程序，並同時終止清算程序
    。
中    華    民    國    98    年    6     月    19    日
              民事第一庭    法      官  黃信滿
上為正本係照原本作成
開始清算程序之裁定不得抗告，如不服同時終止清算程序之裁定
，應於裁定送達後10日內，以書狀向本院提出抗告，並繳納抗告
費新臺幣1千元。
中    華    民    國    98    年    6     月    19    日
                            書  記  官  林月蓉


司法院資訊處製作；財團法人民間司法改革基金會備份。
